【裁判字號】    90,交訴,1
【裁判日期】    900816
【裁判案由】    業務過失致死
【裁判全文】
臺灣士林地方法院刑事判決                              九十年度交訴字第一號
    聲  請  人  臺灣士林地方法院檢察署檢察官
    被      告  乙○○
右列被告因業務過失致死案件，經檢察官聲請簡易判決處刑（八十九年度偵字第六０
三九號、八十九年偵字第六二０九號），本院認為不宜以簡易判決處刑（八十九年度
交簡字第八０六號），改依通常程序審理，判決如左：
    主  文
乙○○從事業務之人，因業務上之過失致人於死，處有期徒刑陸月，如易科罰金以參
佰元折算壹日。緩刑參年。
    事  實
一、乙○○係崑晉運輸有限公司之營業大貨車駕駛，為從事業務之人，於民國八十九
    年六月二十二日下午四時三十分許，駕駛車牌號碼ＷＩ─○八一號營業大貨車，
    至臺北縣八里鄉水雲山莊二十五號前停車準備裝載貨物時，應注意彎道處不得停
    車，以免影響往來行車安全，而當時並無不能注意之情事，竟疏未注意而於該彎
    道處佔用部分外側車道停車，適有潘宗隆車牌號碼ＰＧＷ—七七三號機車搭載甲
    ○○行經該地，而為閃避突然自內側車道變換至潘宗隆所行駛之外側車道之小客
    車，而往車道外側偏移，亦疏未注意車前狀況，嗣發現乙○○所停放之上揭車輛
    時已煞避不及，乃衝撞該大貨車之左後保險桿，而人車倒地，致潘宗隆受有顱內
    出血等傷害，經送醫後不治死亡，另甲○○亦受有頭部擦傷、臉部多處撕裂傷、
    擦傷及左上臂撕裂傷、左腕、右手挫傷等傷害，乙○○於事故發生後，委託現場
    民眾林蕙莉報警並報明其姓名、肇事地點而向警方自首。
二、案經被害人甲○○之法定代理人周連清華訴由臺北縣警察局蘆洲分局報告暨臺灣
    士林地方法院檢察署檢察官據報相驗後自動檢舉偵查而聲請簡易判決處刑。
    理  由
一、訊據據被告乙○○對於右開犯罪事實坦承不諱，核與證人即被害人潘宗隆之母邱
    秀鳳、證人即被害人甲○○指訴及證人林蕙莉於警訊證述情節相符，堪認被告所
    為自白為可採。此外，並有交通事故調查報告表、肇事現場照片、甲○○診斷證
    明書各一份附卷可稽。另本件車禍被害人潘宗隆因此受傷死亡，亦經檢察官督同
    檢驗員相驗屬實，有相驗筆錄、相驗屍體證明書、驗斷書、相驗照片在卷可憑。
    而被告停車位置係屬彎道，亦經本院履勘現場屬實，且攝有現場道路照片及履勘
    筆錄附卷可按。按道路交通安全規則第一百十二條第二款規定，彎道處不得停車
    。被告身為汽車駕駛人，對於該規定應屬明知，且於停車時應予注意不得違反，
    以免致生往來車輛之危險。而依附卷之交通事故調查報告表所載，本件肇事時、
    地之天候、路況皆良好，即亦無不能注意之情事，此亦為證人甲○○於本院調查
    時證述屬實，被告竟疏未注意及此，而於肇事現場彎道處停車並佔用部分外側車
    道，致被害人潘宗隆因閃避車輛煞避不及而撞及被告停放之該營業大貨車左後方
    保險桿，潘宗隆因而受有顱內出血等傷害致死，甲○○亦受有如事實欄所載傷害
    ，是被告之停車確有失當之處，為有過失顯然，此即核之臺灣省車輛事故覆議鑑
    定委員會鑑定意見亦同此認定，並有該委員會鑑定意見函一件在卷可參。而被害
    人潘宗隆確因本件車禍顱內出血致死、甲○○受有上開傷害，與被告過失行為間
    有相當因果關係。是本件事證明確，被告犯行已堪認定，應予依法論科。又本件
    被告車停右輪距離道路邊緣各僅有九公分及六公分，即確有緊靠路邊，此業經本
    院勘查現場測量屬實，被害人潘宗隆駕車本應注意車前狀況，隨時做好安全措施
    ，而當時被告所駕駛營業大貨車係在停車靜止狀態，並無不能注意之情事，潘宗
    隆竟疏未注意，以致閃避車輛時煞停不及，終至撞擊被告所停放營業大貨車而肇
    事，是被害人潘宗隆為與有過失亦足以認定。
二、按被告乙○○係崑晉運輸有限公司之營業大貨車駕駛，此業經被告自承不諱，核
    與證人即崑晉運輸有限公司負責人李永清於偵查中證述事實相符，是渠為從駕駛
    事業務之人要屬無疑。又被害人甲○○為六十九年十二月七日生，於本件事故發
    生時年尚未滿二十，於肇事後，復經甲○○之母即其法定代理人周連清華提出告
    訴，此有警訊筆錄一份在卷可按，而嗣後雙方雖業經和解，有和解書在卷可按，
    惟周連清華並未向臺灣士林地方法院檢察署檢察官或本院具狀撤回告訴，是有關
    被告行為導致甲○○受傷部分既經合法告訴，其訴追要件即已具備，應先敘明。
    核被告所為，係犯刑法第二百七十六條第二項之業務過失致人於死罪及同法第二
    百八十四條第二項前段之業務過失傷害罪。被告所犯上開二罪，係一行為而觸犯
    數罪名，為想像競合犯，應依刑法第五十五條規定，從一重之刑法第二百七十六
    條第二項業務過失致人於死罪論斷。聲請人聲請簡易判決處刑雖漏未論訴被告所
    犯業務過失傷害部分，然該部分與經起訴之業務過失致人於死部分，既有上述想
    像競合之裁判上一罪關係，本院自得併予審究。爰審酌被告違規停車過失之程度
    、潘宗隆亦與有過失之事實，及被告之智識程度、生活狀況、犯罪所生危害及犯
    罪後坦承犯行態度良好等一切情狀，量處如主文所示之刑。又被告行為後，刑法
    第四十一條業於九十年一月十日修正公布，同年月十二日生效，舊法規定犯最重
    本刑三年以下有期徒刑以下之刑之罪，而受六個月以下有期徒刑或拘役之宣告，
    因身體、教育、職業、家庭之關係或其他正當事由，執行顯有困難者，得易科罰
    金，修正後刑法第四十一條第一項規定，凡犯最重本刑五年以下有期徒刑以下之
    刑之罪，而受六個月以下有期徒刑或拘役之宣告，均得易科罰金，比較新舊法之
    規定，以修正後之新法有利於行為人，自應依刑法第二條第一項前段規定，適用
    裁判時之新法，併予宣告易科罰金之折算標準。第查被告於事後業與被害人潘宗
    隆之母邱秀鳳及被害人甲○○達成和解並賠償損害，而潘宗隆之母邱秀鳳於偵查
    中亦表明不再追究願撤回告訴，有偵查筆錄及和解書二份在卷足稽，被告於事後
    亦頗有悔意，並其前未曾受有期徒刑以上刑之宣告，有臺灣高等法院被告全國前
    案紀錄表在卷可按，被告現亦有正當職業，本院因認前開刑之宣告以暫不執行為
    適當，爰併宣告緩刑三年，以啟自新。
據上論斷，應依刑事訴訟法第四百五十二條、第二百九十九條第一項前段、刑法第二
百七十六條第二項、第二百八十四條第二項前段、第五十五條、第二條第一項前段、
第四十一條第一項前段、第七十四條第一款、罰金罰鍰提高標準條例第一條前段、第
二條，判決如主文。
本案經檢察官黃惠玲到庭執行職務
中      華      民      國      九十      年      八      月    十六    日
                                  臺灣士林地方法院刑事第一庭
                                          法  官  蕭錫証
右正本證明與原本無異。
如不服本判決，應於判決送達後十日內，向本院提出上訴狀。
                                          書記官
中      華      民      國      九十      年      八      月    十二    日
附錄本案論罪科刑法條：
刑法第二百七十六條第二項、第二百八十四條第二項前段


司法院資訊處製作；財團法人民間司法改革基金會備份。
